臺灣屏東地方法院刑事判決　　　　　　　　　　　　　九十一年度交易字第九號
　　公　訴　人　臺灣屏東地方法院檢察署檢察官
　　被　　　告　甲○○
右列被告因公共危險案件，經檢察官提起公訴（九十一年度偵字第一九三八號），本
院判決如左：
    主  文
甲○○服用酒類，不能安全駕駛動力交通工具而駕駛，累犯，處拘役伍拾日，如易科
罰金，以佰元折算壹日。
    事  實
一、甲○○曾於於民國八十六年間，因竊盜案件，經法院判處有期徒刑二月確定，於
    八十八年二月十日執行完畢，猶不知悔改，於九十年十二月二十八日零時許飲用
    米酒及保力達Ｂ數杯後，已經有中度酩酊、運動失調、平衡障礙、判斷力遲鈍等
    酒醉症狀，而達不能安全駕駛動力交通工具之狀態，竟猶駕駛車牌ＢＪ─五五二
    九號之自小客車返家，嗣於當日零時五十五分許，途經屏東縣台二十六線二十六
    公里六百公尺南下車道時，因其酒醉注意力欠佳，未能安全駕駛，致與適時亦同
    向行經該路由丁一峰（未受傷）駕駛車號ＱＱ─一九六號遊覽車擦撞而肇事，甲
    ○○因受傷昏迷經警送醫急救並檢驗後，測得其血液酒精濃度為一八五ｍｇ／ｄ
    ｌ。
二、案經屏東縣警察局恆春分局報告台灣屏東地方法院檢察署檢察官偵查起訴。
    理  由
一、訊據被告甲○○固坦承有上開酒後駕車之事實，惟矢口否認有何不能安全駕駛之
    犯行，辯稱：我有一點昏昏的，但是沒有酒醉，可以開車，對方是從巷口出來，
    我一時煞車不及才撞倒的云云。經查，右開犯罪事實，業據被害人丁一峰陳述明
    確，並有被告肇事後血液酒精濃度檢驗單、道路交通事故肇因研判表、舉發違反
    道路交通管理事件通知單影本、肇事現場圖各一紙及照片數幀在卷可資佐證。又
    參以被告肇事後之血液酒精濃度為一八五ｍｇ／ｄｌ，依據血液中酒精濃度與酒
    醉程度及呈現症狀之關係表顯示，被告已達茫醉之狀態，呈現之症狀為中度酩酊
    、運動失調、平衡障礙、判斷力遲鈍，另被告血液中酒精濃度換算呼氣中酒精濃
    度為每公升０‧八八毫克，依卷附酒精濃度與肇事率之關係表，被告之肇事率約
    為正常人之五十倍以上，被告亦因此與丁一峰駕駛之上開遊覽車發生擦撞而肇生
    交通事故，是依上所述，被告確已酒醉達於不能安全駕駛動力交通工具之程度，
    本件事證明確，被告犯行實堪認定。
二、核被告所為，係犯刑法第一百八十五條之三之服用酒類，不能安全駕駛動力交通
    工具而駕駛罪。又被告曾於於八十六年間，因竊盜案件，經法院判處有期徒刑二
    月，於八十八年二月十日執行完畢，有台灣高等法院被告全國前案紀錄表及台灣
    屏東地方法院檢察署刑案資料查註紀錄表各一紙在卷可按，其五年之內再犯有期
    徒刑以上之本罪，為累犯，應依刑法第四十七條之規定，加重其刑。爰審酌被告
    素行、教育程度、酒醉駕車易生公共危險及其犯後態度，另其因本件亦受有重傷
    ，現尚在復健中等一切情狀，量處如主文所示之刑，並諭知易科罰金之折算標準
    。
據上論斷，應依刑事訴訟法第二百九十九條第一項前段，刑法第一百八十五條之三、
第四十七條、第四十一條第一項前段，罰金罰鍰提高標準條例第二條，判決如主文。
本案經檢察官蔡榮龍到庭執行職務。
中      華      民      國      九十一      年      六      月    十    日
                                      臺灣屏東地方法院交通法庭
                                          審判長法  官黃國永
          法  官包梅真
                                                法  官翁世容
右正本證明與原本無異。
如不服本判決應於收受本判決後送達後十日內向本院提出上訴書狀，其未敘述上訴理
由者，並得於提起上訴後十日內向本院補提理由書狀（均須按他造當事人之人數附繕
本 ）「切勿逕送上級法院」
                                          書記官   王秋淑
中      華      民      國      九十一      年      六      月    十    日
附錄
中華民國刑法第一百八十五條之三
服用毒品、麻醉藥品、酒類或其他相類之物，不能安全駕駛動力交通工具而駕駛者，
處一年以下有期徒刑、拘役或三萬元以下罰金。
